臺灣高雄地方法院刑事裁定　　　　　　100年度撤緩字第224號
聲　請　人　臺灣高雄地方法院檢察署檢察官
受　刑　人　歐菲雅
上列聲請人因受刑人過失致死案件，聲請撤銷緩刑之宣告（100
年度執聲字第3281號），本院裁定如下：
    主  文
歐菲雅於臺灣高雄地方法院九十六年度交簡上字第一四六號刑事
判決所受之緩刑宣告撤銷。
    理  由
一、聲請意旨略稱：受刑人歐菲雅因過失致死案件，經臺灣高雄
    地方法院於民國96年6 月29日以96年度交簡上字第146 號判
    處有期徒刑5 月，緩刑5 年，並應履行同院96年度雄調字第
    307 號調解筆錄之條款（詳如附表），且於同日確定在案。
    然受刑人未於履行期限內履行，因認受刑人違反刑法第74條
    第2 項第3 款所定負擔，且情節重大，爰依刑法第75條之1
    第1 項第4 款、刑事訴訟法第476 條規定，聲請撤銷受刑人
    前開緩刑之宣告等語。
二、按刑法關於撤銷緩刑宣告之條文，業於98年5 月19日修正公
    布，並於98年9 月1 日施行。而就修正施行後之法律適用，
    刑法施行法第6 條之1 第2 項特此明定：「於中華民國九十
    八年五月十九日刑法修正施行前，受緩刑之宣告，九十八年
    五月十九日修正刑法施行後，仍在緩刑期內者，適用九十八
    年五月十九日修正施行之刑法第七十五條、第七十五條之一
    規定」。查本件受刑人歐菲雅因過失傷害案件，經本院於96
    年6 月29日以96年度交簡上字第146 號判決處有期徒刑5 月
    ，緩刑5 年，並於同日確定等情，有前開判決及臺灣高等法
    院被告前案紀錄表各1 份在卷可參，此部分事實堪以認定。
    其既係於前揭經修正之刑法施行（98年9 月1 日）前受緩刑
    宣告，且修正施行後仍在緩刑期內（緩刑期間至101 年6 月
    28日屆滿），則依前揭條文規定，自應適用修正施行後即現
    行刑法第75條及第75條之1 規定，合先敘明。
三、按受緩刑之宣告，而違反刑法第74條第2 項第1 款至第8 款
    所定負擔情節重大者，足認原宣告之緩刑難收其預期效果，
    而有執行刑罰之必要者，得撤銷其緩刑之宣告，刑法第75條
    之1 第1 項第4 款定有明文。該條立法意旨認為，本條採用
    裁量撤銷主義，賦與法院撤銷與否之權限，特於第1 項規定
    實質要件為「足認原宣告之緩刑難收其預期效果，而有執行
    刑罰之必要」，供作審認之標準。而修正條文第74條第2 項
    增列法院於緩刑期間內，得命犯罪行為人於緩刑期內應遵守
    之事項（例如向被害人支付相當數額、向公庫支付一定之金
    額、接受精神、心理輔導、提供義務勞務或其他為預防再犯
    之事項），明定違反該條所定事項情節重大者，得撤銷其緩
    刑宣告，以期周延。至於所謂「情節重大」，係指：受判決
    人顯有履行負擔之可能，而隱匿或處分其財產、故意不履行
    、無正當事由拒絕履行或顯有逃匿之虞等情事而言。因此，
    檢察官命受刑人履行緩刑負擔所為之司法處分，固有其裁量
    權限，然依據前開說明，本院除對檢察官上開司法裁量處分
    有其審查權限外，立法者仍以違反所定負擔「情節重大」、
    「難收其預期效果」、有執行刑罰之「必要」等不確定法律
    概念以及比例原則，賦予法官裁量撤銷緩刑之權限。
三、經查，受刑人歐菲雅因過失致死案件，經臺灣高雄地方法院
    於民國96年6 月29日以96年度交簡上字第146 號判處有期徒
    刑5 月，緩刑5 年，並應履行同院96年度雄調字第307 號調
    解筆錄之條款（詳如附表）等情，有上開判決及調解筆錄各
    1 份在卷可稽，應無疑義。惟受刑人自97年9 月起至100 年
    8 月止均未再按月支付10,000元，僅在97年9 月至11月間每
    月各支付5,000 元，97年12月、98年1 月、99年2 月各支付
    3,000 元，98年6 月支付2,000 元，及98年4 月、同年10月
    、99年10月各支付1,000 元部分，其餘月份均分文未給付，
    目前未清償之數額為1121,000元等情，有被害人家屬梁金龍
    所製作之付款紀錄表及其存摺影本各1 份在卷可佐，則受刑
    人未依調解條件履行而違反緩刑負擔之情節，乃屬明確。
四、受刑人固於本院調查時到庭陳稱：伊之前給付給被害人家屬
    的錢都是借來的，現在必須償還，且伊夫工作不穩定，尚有
    卡債，須每月定期扣款，另伊母目前重病，伊亦須幫忙支出
    醫藥費，故伊經濟負擔很大等語。惟經本院調閱受刑人自95
    年度至99年度之稅務電子閘門財產所得明細資料觀之，受刑
    人之資力於96年6 月間原過失致死案件法院審理時迄今並無
    情事變更，而受刑人於該案審理時既已衡酌其自身之經濟狀
    況及清償能力，而認其可依調解條件履行，被害人家屬亦信
    其履行之誠信而同意調解並願予受刑人自新機會，則經法院
    為緩刑宣告後，受刑人卻以經濟能力不足為由而不依條件履
    行，實難維持原判決緩刑條件宣告之公信及兼顧被害人家屬
    利益之保護。且受刑人為現年38歲之女性，尚有謀生能力，
    此觀其於本院調查時陳稱其目前擔任加工出口區之電子作業
    員，月薪21,000元等語自明，此外亦無其他身體疾病之事由
    足以影響其履行緩刑負擔之能力，竟無視上開負擔之效力，
    迄100 年8 月止僅履行279,000 元，顯有違反刑法第74條第
    2 項第3 款所定負擔之情形，且情節重大，更難預期受刑人
    將恪遵法令規定，本院因認原宣告之緩刑難收預期效果，而
    有執行刑罰之必要，爰裁定撤銷受刑人緩刑之宣告。
五、依刑事訴訟法第476 條、刑法第75條之1 第1 項第4 款，裁
    定如主文。
中    華    民    國  100     年    11    月    8     日
                   高雄簡易庭   法  官  黃右萱
以上正本證明與原本無異。
如不服本裁定，應於收受送達後5 日內向本院提出抗告狀。

中    華    民    國  100    年     11    月    8     日
                                書記官  馮欽鳳
附表：
┌───────────────────────────────┐
│高雄地方法院96年度雄調字第307 號調解筆錄內容                  │
├───────────────────────────────┤
│歐菲雅應給付被害人家屬梁金龍共新臺幣（下同）1,400,000 元，其中│
│100,000 元應於96年5 月1 日支付，其餘1,300,000 元應自96年6 月起│
│按月於每月10日各給付10,000元至全部清償完畢，如有一期未履行，視│
│為全部到期。                                                  │
└───────────────────────────────┘